臺灣臺北地方法院刑事判決
111年度審易字第86號
公  訴  人  臺灣臺北地方檢察署檢察官
被      告  朱家威



選任辯護人  王君雄律師
            曾威凱律師（解除委任）
上列被告因妨害秘密案件，經檢察官提起公訴（110年度偵字第8
197號），本院判決如下：
    主  文
本件公訴不受理。
    理  由
一、公訴意旨詳如附件起訴書所載 。
二、按告訴乃論之罪，告訴人於第一審辯論終結前得撤回其告訴
    ，又告訴經撤回者，應諭知不受理之判決，且得不經言詞辯
    論為之，刑事訴訟法第238條第1項、第303條第3款、第307
    條分別定有明文。
三、經查，本案被告朱家威所犯刑法第315條之1第2款之妨害秘
    密罪嫌，依同法第319條之規定，須告訴乃論。茲告訴人吳○
    ○（真實姓名年籍詳卷）已當庭撤回告訴，此有本院準備程
    序筆錄及刑事撤回告訴狀在卷可查（見本院卷第118頁、第1
    21頁），爰不經言詞辯論，逕為諭知不受理之判決。
據上論斷，應依刑事訴訟法第303條第3款、第307條，判決如主
文。
中　　華　　民　　國　　111 　年　　4 　　月　　29　　日
　　　　　　　　　刑事第二十二庭  法　官  葉詩佳
上正本證明與原本無異。 
如不服本判決應於收受送達後20日內向本院提出上訴書狀，並應
敘述具體理由；其未敘述上訴理由者，應於上訴期間屆滿後20日
內向本院補提理由書（均須按他造當事人之人數附繕本）「切勿
逕送上級法院」。告訴人或被害人如對於本判決不服者，應具備
理由請求檢察官上訴，其上訴期間之計算係以檢察官收受判決正
本之日期為準。 因疫情而遲誤不變期間，得向法院聲請回復原
狀。
                                  書記官  巫佳蒨 
中　　華　　民　　國　　111 　年　　4 　　月　　29　　日
附件：
臺灣臺北地方檢察署檢察官起訴書
                                     110年度偵字第8197號
　　被　　　告　朱家威　男　53歲（民國00年0月00日生）
　　　　　　　　　　　　住臺中市○區○○路000號5樓
                        居臺北市○○區○○路○段00巷0號
                          10樓
　　　　　　　　　　　　國民身分證統一編號：Z000000000號
上列被告因妨害秘密案件，已經偵查終結，認應提起公訴，茲將
犯罪事實及證據並所犯法條分敘如下：
　　　　犯罪事實
一、朱家威於民國109年12月29日晚上8時30分許，在臺北市○○區
    ○○○路○段000號「雅柏汽車旅館」某房間內與友人吳○○（真
    實姓名詳卷，下稱：甲 ）合意發生性行為時，竟基於妨害
    秘密之犯意，未得甲 之允許同意，以智慧型行動電話（廠
    牌：VIVO，顏色：黑）開啟錄影功能，竊錄伊與甲 間非公
    開之性行為活動及甲 乳房之隱私部位。嗣甲 事後察覺有異
    ，質問朱家威為何竊錄，朱家威回稱該影片業已刪除，甲 
    始知遭害。
二、案經甲 訴由臺北市政府警察局松山分局報告偵辦。
　　　　證據並所犯法條
一、證據清單及待證事實：
編號 證據名稱 待證事實 1 被告朱家威於警詢及本署偵訊時之供述 被告坦承確有於上開時、地，在與告訴人甲 性行為過程中持扣案之智慧型行動電話竊錄2人之性交影片、影片並有攝入告訴人之乳房隱私部位，惟辯稱：伊錄影時有徵詢告訴人，告訴人有說「嗯」，後來該影片在事發當日就已刪除云云。 2 證人即告訴人甲 於警詢及偵訊之證述與指訴 全部犯罪事實。 3 告訴人與被告間之通訊軟體對話紀錄 被告針對告訴人質問伊為何偷拍性愛影片，回覆告訴人「都已經刪掉了」等事實。 4 扣押物品目錄表、檢察官勘驗筆錄 1.被告所持用之扣案行動電話（廠牌：VIVO，顏色：黑）確係平素供作被告竊錄與他人間性行為之工具。 2.經勘驗上開行動電話後，發現被告尚有以該行動電話竊錄與其他不詳身分女子間非公開性行為之事實。 
二、核被告所為，係犯刑法第315條之1第2款之妨害秘密罪嫌。
三、扣案之VIVO牌行動電話，為被告所有且供本件犯罪之用；又
    按刑法第315條之1第2款之妨害秘密罪，依同法第319條之規
    定，須告訴乃論，而本件無法查悉檢察官勘驗筆錄中該不詳
    女子之真實身分並徵詢其告訴意願，故無從針對被告竊錄與
    該不詳女子非公開之性行為及該女子身體隱私部位之犯行提
    起公訴，惟刑法第315條之3業有明定「前二條竊錄內容之附
    著物及物品，不問屬於犯人與否，沒收之。」，揆諸首揭法
    條及說明，本件既因事實上無法查得該不詳女子身分並徵詢
    告訴意願而未能追訴被告刑法第315條之1第2款之妨害秘密
    犯行，又被告係以扣案行動電話為犯罪工具，竊錄與該不詳
    女子非公開之性行為影片檔案等專科沒收之物。綜上所述，
    爰依刑法第38條第2項前段、第40條第2、3項、第315條之1
    第2款、第315條之3等規定，扣案之VIVO牌行動電話（含該
    行動電話內所存之竊錄他人身體隱私部位之影片、照片檔案
    電磁紀錄），請依法宣告沒收。
四、依刑事訴訟法第251條第1項提起公訴。
　　此　致
臺灣臺北地方法院
中　　華　　民　　國　 110　　年　　12　　月　　24　　日
　　　　　　　　　　　　　　　檢　察　官  蕭永昌
本件正本證明與原本無異
中　　華　　民　　國　 111　　年　　1 　　月　　3 　　日
　　　　　　　　　            書　記　官  楊家欣

附錄本案所犯法條全文
中華民國刑法第315條之1
（妨害秘密罪）
有下列行為之一者，處 3 年以下有期徒刑、拘役或 30 萬元以
下罰金：
一、無故利用工具或設備窺視、竊聽他人非公開之活動、言論、
    談話或身體隱私部位者。
二、無故以錄音、照相、錄影或電磁紀錄竊錄他人非公開之活動
    、言論、談話或身體隱私部位者。